---
title: "RBuchLearning"
author: "F D"
date: "21 11 2019"
output: html_document
runtime: shiny
---

```{r setup, include=FALSE}
knitr::opts_chunk$set(echo = TRUE)
```

# Willkommen zum RBuchLearning !!

## Inhaltangabe

1.
2. 
3. 

## Karpitel 1

Dies ist ein R Markdown Dokument. Mit der Tastenkombination (strg + alt + i) können wir ein Codesnippet erzeugen, in dem wir dann Code ausführen können. Dazu zählen einfache Rechenoperationen wie +-*/. Mit (strg + enter) können wir einzelne Zeilen Ausführen. Das Ergebnis erscheint unter dem Codesnippet.

```{r}
1+1

# Hier ein Kommentar!

```


## Beispiel

Hier ein Beispiel mit dem Datensatz Duncan aus dem Paket car (Fox & Weisberg. 2016). Als erste installieren wir das package und laden die Library.

```{r}
install.packages("car")
library(car)
```


Nun laden wir die Daten aus dem Packet car.

```{r}
data(Duncan, package = "car") #laden der Daten
df <- Duncan #Speichert original Daten in einem dataFrame
head(df) # Gibt die ersten Zeilen des dataFrame aus
```

Plotten wir ein bisschen!

```{r}
boxplot(income ~ type, data = Duncan, main = "Anteil hoher Einkommen pro Berufsgruppe")
        



```


Oder einfach nur kleine Ausgaben von Matrizen.

```{r}
aggregate(education ~ type, FUN=mean, data=Duncan)

```


```{r}
# Korrelationsmatrix der Variablen income, education, prestige
with(Duncan, cor(cbind(income, education, prestige)))
```

Code über mehrere Zeilen Schreiben.

```{r}
2+2*(
  4+5
)
```

Ein bisschen was an Optionen.

```{r}
getOption("width")
history() #Zeigt alle Befehle an
ls() # Zeigt aktive Enviroment an
```

Hier ein paar Hilfefunktionen

```{r}
?Syntax
?Arithmetic
```

Weitere REchnungen

```{r}
12^2 + 1.5*10

sin(pi/2) + sqrt(abs(-4))

round(pi, 3)
```

